# 企业与供应商之间的无息借款的账务、税务处理

提问人：shanluzuode 时间：2021-07-01 23:33:09
请教一下，供应商向所在公司借款，无息，一年内还清，请问是直接做其他应收款-借款就可以吗

回答人：chenyiwei
如果该供应商与本企业之间无关联方关系，那么为何会提供无息借款？本企业从中可以获取哪些利益？例如以优惠价格采购原材料？或者因为本企业与该供应商之间此前还有其他债权债务关系需要结算？
还是请首先确定为何会在非关联方之间提供无息借款。